【裁判字號】    98,簡上,144
【裁判日期】    980731
【裁判案由】    詐欺
【裁判全文】
臺灣新竹地方法院刑事判決             98年度簡上字第144號
上  訴  人
即  被  告  甲○○
上列上訴人因詐欺案件，不服本院竹北簡易庭民國98年4 月20日
98年度竹北簡字第167 號簡易判決（聲請簡易判決處刑書案號：
98年度偵字第1518號），提起上訴，本院管轄之第二審合議庭，
判決如下：
    主  文
上訴駁回。
甲○○緩刑貳年。
    事實及理由
一、本案經本院審理結果，認原審認定被告甲○○觸犯刑法第30
    條第1 項、第339 條第1 項之幫助詐欺取財罪，而依刑事訴
    訟法第449 條第1 項前段、第3 項、第454 條第2 項，刑法
    第30條第1 項、第339 條第1 項、第30條第2 項、第41條第
    1 項前段，刑法施行法第1 條之1 ，逕以簡易判決量處被告
    拘役50日，並諭知如易科罰金，以新台幣1000元折算1 日，
    其認事用法，均無違誤，量刑亦屬妥適，並引用原審判決所
    載之事實、證據及理由（如附件）。
二、被告上訴意旨雖主張：伊應徵司機工作，對方為要測試伊之
    操守，要求伊提供系爭金融帳戶之存摺影本、提款卡及密碼
    ，伊方於新竹火車站附近交付上開金融資料，伊沒有對方的
    聯絡方式，伊亦係被害人等語，然查：交付金融帳戶之存摺
    影本、提款卡、密碼予雇主，衡情並無法測試員工之品德、
    操守；且金融帳戶攸關存戶個人財產權益之保障，專屬性甚
    高，縱使因應徵工作匯入薪水所需，亦僅需提供金融帳戶帳
    號即可，並無交付金融卡及密碼之必要，常人更不會任意交
    付予姓名、年籍完全不知悉之來路不明人士；而本案被告係
    民國39年7 月5 日出生，案發時年齡為58歲，教育程度係專
    科畢業，已經結婚並有工作經驗，此除有被告之基本年籍資
    料在卷可稽外，且為被告所不爭執，可見被告並非全無閱歷
    經驗之人，其對於上開日常生活經驗法則，應無不知之理，
    依常情倘非有利得，應不可能僅因應徵工作緣故，即平白交
    出所有之金融帳戶存摺影本、提款卡及密碼；又坊間報章雜
    誌及其他新聞媒體，對於犯罪集團利用廣告假應徵，實質則
    為購買人頭帳戶，以及詐欺集團經常利用他人存款帳戶作為
    掩飾犯罪之人頭帳戶等情節，乃多所報導及再三披露，此亦
    為被告當庭所不爭執，被告苟見他人不自己申請開立帳戶，
    卻蒐集不特定人之帳戶使用，衡情應可預見收集之帳戶乃係
    被利用為與財產有關之犯罪工具，其竟仍任意提供其所有上
    開帳戶之存摺、提款卡及密碼供該不詳人士使用，縱無證據
    證明被告明知該不詳人士之犯罪態樣，然就該不詳人士嗣後
    將其提供之帳戶供作詐欺取財之用，顯不違反其本意甚明。
    綜上，被告有幫助該犯罪集團從事詐欺取財之未必故意，甚
    為顯明，其仍執上開情詞，提起上訴，請求本院撤銷改判無
    罪，為無理由，應予駁回。
三、惟另查：被告前未曾因任何犯罪受有期徒刑以上刑之宣告，
    有臺灣高等法院被告全國前案紀錄表在卷可參，顯見被告素
    行良好，本次應係一時失慮方才罹犯刑典；另被告於本院審
    理中雖以上開情詞置辯，而仍否認犯罪，然於審理過程中已
    不斷表達懊悔之意，且業於98年7 月24日賠償被害人乙○○
    新台幣15000 元，被害人乙○○亦同意原諒被告，給予被告
    自新之機會，有本院歷次筆錄、電話紀錄、被告提出之匯款
    單在卷可稽，本院認被告經此偵、審程序之教訓後，應能知
    所警惕，而無再犯之虞，上開所宣告之刑應以暫不執行為適
    當，爰併予宣告緩刑2 年，促其戒慎，以啟自新。
據上論斷，應依刑事訴訟法第455 條之1 第1 項、第3 項、第37
3 條、第368 條，刑法第74條第1 項第1 款，判決如主文。
本案經檢察官黃秋婷到庭執行職務。
中    華    民    國    98    年    7     月    31    日
                  刑事第二庭  審判長法  官  彭政章
                                    法  官  李毓華
                                    法  官  蔡川富
以上正本證明與原本無異。
不得上訴。
中    華    民    國    98    年    7     月    31    日
                                    書記官  朱苑禎


司法院資訊處製作；財團法人民間司法改革基金會備份。
